# 关于财企[2005]12号文的一个问题

提问人：vivalavida 时间：2012-03-21 16:41:29
根据财企[2005]12号文，改制前挂账的职教费应该转入资本公积。目前A公司 1998 年第一次改制后，目前已是有限责任公司，且执行新准则。现在要进行二次改制，完成国有股权的全部转让，改制中对于一次改制至今累计挂账的职教费是否仍适用财企[2005]12号文？还是依据新准则？

回答人：chenyiwei
如果按规定需履行企业改制的审批程序，则很可能会要求在确定股权转让方案时进行调整的。毕竟根据《企业国有资产法》相关规定，这种情况也属于广义上的“改制”范围。但我个人倾向于仅仅为了确认股权转让之目的的专项审计（特殊编制基础报表）中作调整，常规的法定财务报表和审计报告中继续保留在应付职工薪酬中，并且继续按原定用途（财建[2006]317号规定的 11 项用途）使用。